【裁判字號】    92,交聲,803
【裁判日期】    920731
【裁判案由】    違反道路交通管理處罰條例聲明異議
【裁判全文】
臺灣臺北地方法院交通事件裁定                    九十二年度交聲字第八０三號
      異  議  人
      即受處分人  甲○○
右列受處分人因違反道路交通管理處罰條例案件，對於台北市交通事件裁決所民國九
十二年五月三十日所為之處分（處分案號：北市裁三字第駕裁二二－ＡＦ00000
00號），聲明異議，本院裁定如左：
    主  文
異議駁回。
    理  由
一、按汽車駕駛人，行經有燈光號誌管制之交岔路口闖紅燈者，處新台幣（下同）一
    千八百元以上五千四百元以下罰鍰，並應記違規點數三點，道路交通管理處罰條
    例第五十三條、第六十三條第一項第三款分別定有明文。
二、原處分意旨略以：本件異議人即受處分人甲○○於民國九十二年三月八日十六時
    二十六分許，駕駛車號三Ｃ－一五四三號自用小客車，在台北市○○○路與萬盛
    街口闖越紅燈，為測速照相設備拍照採證後，經台北市政府警察局文山第二分局
    警員以受處分人違反前述道路交通管理處罰條例第五十三條之規定摯發台北市政
    府警察局舉發違反道路交通管理事件通知單（北市警交大字第ＡＦ000000
    0號）逕行舉發，並通知受處分人；嗣受處分人於應到案日期前向原處分機關申
    訴，原處分機關函請舉發機關即台北市政府警察局文山第二分局調查，仍認受處
    分違規情形明確，乃以受處分人違反依前述道路交通管理處罰條例第五十三條（
    贅引第一項）規定之行為，依違反道路交通管理事件統一裁罰基準表於九十二年
    五月三十日裁處受處分人罰鍰二千七百元，並依前述道路交通管理處罰條例第六
    十三條第一項第三款（漏引第三款）之規定，記汽車駕駛人即受處分人違規點數
    三點。
三、受處分人固不否認其駕駛其所有之車號三Ｃ－一五四三號自用小客車，於右開時
    間經過羅斯福路與萬盛街口處，惟異議略稱：萬盛街與羅斯福路口假日車流量大
    ，對面直行車輛亦很多，造成欲左轉車輛排一長排，受處分人即在此情形下，前
    方尚有二至三輛待轉車緩慢前進，此時燈號還未改變，但前方車輛陸續找到空檔
    左轉後獨剩前面一車輛與本人車輛行進至路口處，燈號改變造成前進後退都不是
    的尷尬，而前方車輛於黃燈時恰巧左轉駛去，若僅為受處分人闖紅燈推託之詞，
    時速應該更快，怎只是區區時速十八公里等語。然查：(1)車號三Ｃ－一五四二號
    自用小客車於九十二年三月八日十六時二十六分，被設於台北市○○○路○段、
    萬盛街口之微電腦自動感應式Ｓ線圈（ＳＰＣ２０００）自動拍攝之事實，有採
    證照片二張附卷可稽；(2)又前述路口所設置之測速照相設備係微電腦自動感應式
    Ｓ線圈，需車輛通過該線圈時才會偵測之事實，亦有台北市政府警察局文山第二
    分局書函在卷可憑，是以受處分人之自用小客車顯於紅燈顯示後始行通過該路口
    之停止線所設置之感應線圈；(3)另依採證照片所示，受處分人於紅燈顯示四點八
    三秒後始遭拍攝，且當時該路口右前方之機車亦已進入路口，則受處分人之自用
    小客車顯非於變換燈號之際、不及反應而進入路口，而係於紅燈亮起一段時間後
    ，猶為闖紅燈之行為，則該自用小客車之違規情形，已屬明確。至受處分人辯稱
    其係遭前方車輛阻攔而進退不得云云，不惟與採證照片所示：受處分人之自用小
    客車車前並無其他車輛之事實不符，且未提出任何證據以實其說，自不能輕信；
    而闖越紅燈之行為，亦未必要車速極為快速，則受處分人辯稱其車速僅為時速十
    八公里，顯非蓄意闖越紅燈云云，亦屬無據。從而受處分人辯詞均不足採，該自
    用小客車於右開時、地闖越紅燈之違規情形明確，足以認定；且受處分人既為該
    自用小客車於右開時地違規闖越紅燈時之實際駕駛人，則原處分機關裁罰受處分
    人，亦無違誤。
四、從而，原處分機關以受處分人有於前揭時、地駕駛汽車、行經有燈光號誌管制之
    交岔路口闖紅燈之違規行為，依道路交通管理處罰條例第五十三條（贅引第一項
    ）之規定及依違反道路交通管理事件統一裁罰基準表，裁處受處分人罰鍰二千七
    百元，並依同條例第六十三條第一項第三款（漏引第三款）規定併予記違規點數
    三點，核無違誤，本件受處分人之異議為無理由，自應將其異議駁回。
據上論斷，應依道路交通案件處理辦法第十九條，裁定如主文。
中      華      民      國    九十二    年      七      月    三十一    日
                                    臺灣臺北地方法院交通法庭
                                        法  官  林鴻達
右正本與原本無異。
如不服本裁定應於送達後五日內向本院提出抗告狀。
                                        書記官  石幸代
中      華      民      國    九十二    年      七      月    三十一    日


司法院資訊處製作；財團法人民間司法改革基金會備份。
